臺北高等行政法院判決
　　　　　　　　　　　　　　　　　　 95年度訴字第02689號
　　　　　　　　　　　　　　　.
原　　　告　傑克傳播有限公司
代　表　人　甲○○董事）住同.
訴訟代理人　蘇美玲　律師
被　　　告　財政部臺北市國稅局
代　表　人　許虞哲（局長）住同上
訴訟代理人　乙○○
上列當事人間因營利事業所得稅事件，原告不服財政部中華民國
95年6 月9 日台財訴字第09500157210 號（案號：第00000000號
）訴願決定，提起行政訴訟。本院判決如下：
　　主  文
原告之訴駁回。
訴訟費用由原告負擔。
　　事  實
一、事實概要：緣原告民國（下同）90年度營利事業所得稅結算
    申報，原列報營業收入淨額新臺幣（下同）36,801,727元，
    營業成本23,921,123元，營業費用8,464,397 元，營業淨利
    4,416,207 元，全年所得額4,421,334 元。被告初查依財政
    部通報資料，以原告涉嫌虛列營業成本23,313,963元、文具
    用品724,000 元、旅費939,550 元、郵電費682,121 元、修
    繕費859,807 元、交際費256,750 元、職工福利54,000元及
    其他費用3,750,006 元，乃依據查獲資料調整營業成本及營
    業費用，核定本期營業淨利為34,996,404元，全年課稅所得
    額35,001,531元，補徵稅額7,645,048 元；另以原告虛列營
    業成本及費用30,580,197元，致短漏報所得稅額7,645,049
    元，按所漏稅額處以1 倍之罰鍰計7,645,000 元（計至百元
    止）。原告不服，申請復查，經被告94年12月29日財北國稅
    法字第0940205318號復查決定（下稱原處分）駁回；原告仍
    不服，向財政部提起訴願，亦遭決定駁回，遂向本院提起本
    件行政訴訟。
二、兩造聲明：
　(一)原告聲明：訴願決定及原處分均撤銷。
　(二)被告聲明：駁回原告之訴。
三、兩造之爭點：
    被告未依同業利潤標準為核定，於法是否有據？
　(一)原告主張之理由：
    1.查本件原告於接受財政部賦稅署調查之初，即已發現帳簿
      、文據及憑證等資料，因公司營業場所遷移及人員流動等
      因素而散伕不全，原告當時即已向財政部賦稅署說明，並
      特別委任自該署離職且執業之邱明洲會計師代原告向該署
      說明。嗣經邱會計師建議原告將所保存之部分資料提出，
      至於其中散伕不全之事由等，會由財政部賦稅署加以考量
      處理。原告不疑有他，乃聽從邱會計師之建議，將殘存部
      分提出，詎竟遭本件核定，並加徵1 倍罰鍰，實為原告所
      無法接受。蓋「稽徵機關進行調查或復查時，納稅義務人
      應提示有關各種證明所得額之帳簿、文據；『其未提示者
      ，稽徵機關得依查得之資料或同業利潤標準，核定其所得
      額』」，所得稅法第83條第1 項定有明文，且實務上，稽
      徵機關就未提示帳證、文據及憑證之納稅義務人，皆按同
      業利潤標準核定其所得額，亦為被告所不否認，則原告違
      反稅法上之協力義務所應受之懲罰，充其量亦僅為按該同
      業利潤標準核定所得額而已，殊不能因原告不懂法律，接
      受會計師之建議，並履行部分之協力義務，反而遭受比一
      般納稅義務人完全不履行協力義務者更嚴厲之對待與處罰
      ，此種核定與罰鍰課處，無異教導納稅義務人逃避法律，
      拒不合作，始為善策。本件倘原告自始未聽從會計師之建
      議將殘存之資料提出，被告充其量僅能按同業利潤標準核
      課而已，即不會有如本件遭認定有高達95.10%超高純利之
      獲取，更不會遭課處1 倍之罰鍰，被告一味認定其係依「
      查得資料」核定本件，卻置其核定脫離現實，違背經驗法
      則於不問，實無足採憑。
    2.次按「憲法第19條規定人民有依法律納稅之義務，係指人
      民僅依法律所定之納稅主體、稅目、稅率、納稅方法及納
      稅期間等項而負擔之義務」，司法院釋字第217 號解釋著
      有明文。是稅捐稽徵機關核課稅捐，須具備稅法所規定之
      一定要件，始有課稅處分之權能，其欲主張稅法所規定之
      法律效果者，即應就該法律要件負舉證責任。查「營利事
      業所得之計算，以其本年度收入總額，減除各項成本費用
      、損失及稅捐後之純益額為所得額」，所得稅法第24條第
      1 項前段著有明文，是關於該所得額之多寡，即屬營利事
      業所得稅課徵之基礎要件，稅捐稽徵機關自應就此負完全
      之舉證責任。又關於營利事業所得稅「所得淨額」之認定
      ，稅捐稽徵機關如能自納稅義務人之帳冊憑證中獲取充分
      課稅資料，以茲逐項核對，固容易核算正確課稅所得額，
      達成實質課稅之目的。惟若帳冊憑證記載不正確、不完全
      或全部、一部不能提示時，欲採用上開直接舉證方法，確
      屬窒礙難行，為確保課稅之公平、公正，維護國家稅收及
      實現量能課稅原則，我國所得稅法第83條第1 項乃允許稅
      捐稽徵機關得以間接所得資料推算所得額課徵所得稅。是
      所得稅法關於推計課稅之規定，係為發現客觀真實、減輕
      稅捐稽徵機關證明程度所設，其旨非容許稽徵機關得以恣
      意或臆測之方法認定所得額，對於推計之方法與結果之合
      理性，稽徵機關仍應予以證明。故稅捐稽徵機關因納稅義
      務人未盡其提出課稅所得額資料之協力義務，而欲按所得
      稅法第83條第1 項規定依查得之資料或同業利潤標準推估
      其所得額時，舉凡查得資料之正確性、推計方法之妥當性
      與適切性、推論過程合乎一般經驗法則與論理法則，均應
      被證明已達合理可信之程度，始得謂稽徵機關已盡其舉證
      責任，此觀司法院第218 號解釋：「凡未自行申報或提示
      證明文件者，稽徵機關得依查得之資料或同業利潤標準，
      核定其所得額。……此項推計核定方法估計所得額時，『
      應力求客觀、合理，使與納稅義務人之實際所得相當，以
      維租稅公平原則』」等語自明。綜上可知，所得稅法第83
      條於納稅義務人違反協力義務時所採用之推計課稅，尚非
      容許稽徵機關得以恣意認定，則遑論稽徵機關採用核實認
      定方式認定納稅義務人之所得淨額時，更就該「所得淨額
      」之多寡負完全之舉證責任，而非推由納稅義務人承擔該
      舉證責任，而於納稅義務人無法按其要求舉證時，率認應
      由納稅義務人承擔不利益之後果。
    3.查被告所為核定原告所得淨額達95.10%，係拒絕適用上開
      推計課稅之結果，而堅持以核實認定之方式查核本件，並
      認定原告所無法提出憑證，及帳列數與申報數不合部分係
      屬「虛列」、「虛增」，應全數予以剔除，致原告之純益
      率竄升至95.10%，自應就原告無法提示之部分全屬「虛列
      」、「虛增」負完全之舉證責任，且其舉證之程度應超越
      「合理之懷疑」，達到一般人均足確信之程度，才符舉證
      責任分配法則與所得稅法立法目的與意旨，否則被告無異
      於所得稅法第83條所定對於違反協力義務推許課稅隱含對
      於納稅義務人之懲罰之外，再利用其實際查核之權力，創
      造超越所得稅法立法規範及法律授權範圍以外，對於納稅
      義務人之另1 種更嚴酷之處罰。況所得稅法第83條所謂「
      未提示」之情形，兼指「帳簿文據全部未提示，或雖提示
      而有不完全、不健全或不相符者均有其適用」，最高行政
      法院（89年7 月1 日改制前為行政法院，下同）61年判字
      第198 號判例亦著有明文，依上開判例所示，只須客觀事
      實上，納稅義務人之帳簿文據雖提示而有不完全、不健全
      或不相符者，即有該所得稅法第83條規定之適用，上開判
      例並未就該「不完全、不健全或不相符」之情事有任何除
      斥規定，且未要求納稅義務人應舉證該「不完全、不健全
      或不相符」之原因，被告既拒絕適用上開規定與判例意旨
      ，而主張原告未能提示憑證文據及帳則數與申報數不符部
      分均屬「虛列」及「虛增」，使原告當年度之所得純益額
      竄升至95.10%，超出此行業所能獲利之標準達數倍之多，
      顯已嚴重違反經驗法則，被告亦未就此為任何之舉證，反
      而係以原告無法舉證各該減項數額真實為由，作此認定，
      實乃被告利用其稽徵實權，顛倒舉證責任分配之結果。
    4.再查財政部以94年1 月14日台財稅字第09304184270 號函
      釋為據，主張本件並無所得稅法第83條適用之情事。惟該
      函釋內容，係以「不實憑證列報成本費用，致虛增成本費
      用者」為前提，即以此項前提事實之存在，才得拒絕所得
      稅法第83條適用之理由，惟倘被告不能證明此前提事實存
      在，自無拒絕適用法律之權力。查被告認定本件存有虛增
      成本費用乙事，無非係將原告所無法提呈之帳簿文據憑證
      ，而與申報數不符部分全部認定為虛增虛列，惟就其認定
      虛增、虛列部分，又係以原告無法證明為真實為根據，被
      告藉稽徵權力錯置舉證責任分配在前，就其負有超越合理
      懷疑之事項推由被告負擔，再據此援以財政部函釋，拒絕
      適用有利於納稅義務人之規定與判例，實不足採憑。
    5.末按原告固因營業場所搬遷與會計人員更迭，致帳簿憑證
      散伕不全，陷於無法舉證之窘境，惟倘原告真有虛增虛列
      之行為，原告自始不將該殘存之部分帳簿文據等提示，任
      由被告按同業利潤標準核課即可，又何須自行提呈後再大
      費周章與被告訴訟迄今？本件被告倘依所得稅法第83條核
      課，原告自認有愧，亦不敢再行爭執，惟被告明知以所得
      稅法第83條規定核課之案件，因稽徵機關無法證明有逃漏
      稅情事，稽徵機關無從依同法第110 條規定課處罰鍰，竟
      因此而拒絕適用法律規定與判例意旨所示，主張本件係採
      核實認定，又推卻其應負之舉證責任，自行認定原告有高
      達95.10%之所得淨額，再接所得稅法第110 條規定，課處
      原告1 倍之罰鍰，被告此種假藉稽徵權力，恣意核課並任
      意裁罰之行為，將致納稅義務人不堪負荷而告倒閉，無異
      殺雞取卵，敬請鈞院鑒察。
    6.原告提示的帳證資料所記載之日期並不是從1 月1 日到12
      月31日，裡面還是有缺漏，原告負責人是將這些事情交給
      他人製作，也不了解為何會如此。
  (二)被告主張之理由：
    1.營利事業所得稅部分
      (1)按「營利事業所得之計算，以其本年度收入總額減除各
        項成本費用、損失及稅捐後之純益額為所得額。」為所
        得稅法第24條第1 項所明定。次按「費用及損失，未經
        取得原始憑證，或經取得而記載事項不符者，不予認定
        。」為營利事業所得稅查核準則（下稱查核準則）第67
        條第1 項所規定。又「所得稅法第83條第1 項及同法施
        行細則第81條規定，營利事業帳簿文據，其關係所得額
        之一部或關係課稅年度中某一期間之所得額，而納稅義
        務人未能提示者，稽徵機關得就該部分依查得資料或同
        業利潤標準核定其所得額。營利事業帳簿文據關係所得
        額之一部未能提示依上揭規定辦理者，始有營利事業所
        得稅查核準則第6 條第1 項規定之適用。至營利事業經
        稽徵機關查獲無交易事實，以不實憑證列報成本費用，
        致虛增成本費用者，其性質與關係所得額之一部帳簿文
        據未提示之情形不同，應無前揭查核準則第6 條第1 項
        規定之適用，其短漏所得額之核定及處罰，應依所得稅
        法第110 條及查核準則第112 條規定辦理。」為財政部
        94年1 月14日台財稅字第09304184270 號函所明釋。
      (2)答辯理由：
        經查原告90年度營利事業所得稅結算申報，列報營業
          收入淨額36,801,727元、營業成本23,921,123元、營
          業費用8,464,397 元、營業淨利4,416,207 元及全年
          所得額4,421,334 元。嗣經財政部稽核組查獲，原告
          90年度帳載與營利事業所得稅申報資料，除可由營利
          事業所得稅申報書上之財產目錄、申報扣繳金額勾稽
          之科目如薪資867,066 元、租金支出66,000元、折舊
          82,087元、伙食費93,600元及勞務費9,000 元等5 個
          科目無異常外，其餘科目皆有帳載金額與申報數不符
          情形，總計申報數較帳載金額多列30,603,391元（經
          扣除由經手人證明之交通費23,194元後，計虛列30,5
          80,197元）。雖原告於93年6 月18日補送憑證乙批供
          核，說明書載明金額僅為3,380,173 元，但該批補證
          資料皆未編製相關傳票，亦無編碼，會計科目分類性
          質不明，且原告所補憑證，幾乎皆為原告內部編製之
          單據，除交通費部分，有經手人證明者予以從寬認定
          ，計追認23,194元外，其餘部分則無法證明支出之真
          實性，且支出內容又多與原告業務無關，被告乃據查
          核及通報資料，剔除原告虛增之成本費用，調整核定
          本期營業淨利為34,996,404元【營業收入淨額36,801
          ,727－營業成本（23,921,123－23,313,963）－營業
          費用（8,464,397 －724,000 －939,550 －682,121
          －859,807 －256,750 －54,000－3,750,006 ）】，
          調增所得額30,580,197元，核定全年課稅所得額35,0
          01,531元。
        次查本件於復查階段，被告以94年10月27日財北國稅
          法字第0940205306號函，通知原告提示相關帳簿憑證
          及文據供核，惟逾期迄未提示，有掛號郵件收件回執
          可稽，致被告無從就原告之主張加以審酌，原告所稱
          列報之成本及費用與原始帳證金額完全相符乙節，核
          不足採。再查原告本年度虛增成本費用30,580,197元
          ，有結算申報書（損益及稅額計算表）、財政部稽核
          報告及相關資料影本可稽，違章事證明確，被告原核
          定剔除虛增成本費用30,580,197元，並無不合。至原
          告主張按同業利潤標準核定乙節，查本件係財政部稽
          核組依原告所提示帳證查核結果核實認定，故無所得
          稅法第83條第1 項按同業利潤標準核定之適用，被告
          原核定，依首揭所得稅法規定，尚無違誤。所稱原核
          定營業淨利過高云云，並未能就被告復查決定所指摘
          部分，提供具體事證供審酌，以實其說，參諸最高行
          政法院36年度判字第16號判例之意旨，空言主張，核
          無足採。
        末查財政部94年1 月14日台財稅字第09304184270 號
          函釋，為行政主管機關就行政法規所為之釋示，參據
          司法院釋字第287 號解釋意旨，其係闡明法規之原意
          ，應自法規生效之日起有其適用。本件經財政部稽核
          組依原告所提示之帳證核實查核認定，其90年度列報
          之成本費用部分無交易事實，係以不實憑證列報成本
          費用，致虛增成本費用30,580,197元，致短漏所得額
          30,580,197元，依財政部94年1 月14日台財稅字第09
          304184270 號函釋意旨，自無行為時查核準則第6 條
          第1 項但書規定之適用甚明。
    2.罰鍰部分：
      (1)按「納稅義務人應於每年5 月1 日起至5 月31日止，填
        具結算申報書，向該管稽徵機關，申報其上一年度內構
        成綜合所得總額或營利事業收入總額之項目及數額，以
        及有關減免、扣除之事實，並應依其全年應納稅額減除
        暫繳稅額及尚未抵繳之扣繳稅額，計算其應納之結算稅
        額，於申報前自行繳納。」「納稅義務人已依本法規定
        辦理結算申報，但對依本法規定應申報課稅之所得額有
        漏報或短報情事者，處以所漏稅額2 倍以下之罰鍰。」
        為所得稅法第71條第1 項及第110 條第1 項所明定。
      (2)原告90年度營利事業所得稅結算申報，虛增成本費用30
        ,580,197元，計漏報所得額30,580,197元，致短漏所得
        稅額7,645,049 元，已如前述，有結算申報書（損益及
        稅額計算表）、財政部稽核報告及相關資料影本可稽，
        違章事證明確。是被告按所漏稅額處1 倍之罰鍰7,645,
        000 元（計至百位止），核與前揭所得稅法規定，並無
        不合。茲原告仍執原詞爭執，難謂有理由。
    3.原告提供的分類帳記載的日期是從1 月1 日到12月31日，
      可見原告提示的帳證是齊備的。本件是依照所得稅法第83
      條規定核實認定。至於原告認為營業淨利過高，是因為費
      用不足的關係，沒有支付吳宗憲的主持費。相同案例，請
      參酌大院95年度訴字第436 號、95年度訴字第693 號及95
      年度訴字第694 號判決。
    4.虛增營業成本部分，被告依照財政部94年1 月14日台財稅
      字第09304184270 號函釋，按照所得稅法第110 條規定，
      予以補稅處罰，並無違誤。
　　理  由
一、本件訴訟程序進行中，被告之代表人已由張盛和變更為許虞
    哲，有行政院95年8 月23日院授人力字第0950023637號令在
    卷可證，茲由新任代表人具狀聲明承受訴訟，核無不合，應
    予准許。
二、原告起訴主張：原核定營業淨利高達95.10%，顯已高於同業
    利潤標準純益率數倍以上，又因數次遷移新址及會計人員更
    迭，致相關系爭成本費用憑證散失，致無法提示完整資料供
    核，依法充其量被告應僅以同業利潤標準純益率核定，原處
    分顯有違誤，為此訴請如聲明所示云云。
三、被告則以：原告90年度帳載與營利事業所得稅申報資料，除
    可由營利事業所得稅申報書上之財產目錄、申報扣繳金額勾
    稽之科目如薪資867,066 元、租金支出66,000元、折舊82,0
    87元、伙食費93,600元及勞務費9,000 元等5 個科目無異常
    外，其餘科目皆有帳載金額與申報數不符情形，總計申報數
    較帳載金額多列30,603,391元，嗣又經扣除由經手人證明之
    交通費23,194元後，計虛列30,580,197元，被告剔除原告虛
    增之成本費用，調整核定本期營業淨利為34,996,404元，調
    增所得額30,580,197元，核定全年課稅所得額35,001,531元
    ，並無違誤等語置辯，求為判決駁回原告之訴。
四、按所得稅法第24條第1 項規定：「營利事業所得之計算，以
    其本年度收入總額減除各項成本費用、損失及稅捐後之純益
    額為所得額。」第83條第1 項規定：「稽徵機關進行調查或
    復查時，納稅義務人應提示有關各種證明所得額之帳簿、文
    據；其未提示者，稽徵機關得依查得之資料或同業利潤標準
    ，核定其所得額。」第110 條第1 項規定：「納稅義務人已
    依本法規定辦理結算申報，但對依本法規定應申報課稅之所
    得額有漏報或短報情事者，處以所漏稅額2 倍以下之罰鍰。
    」
五、是本件之爭執，在於被告未依同業利潤標準為核定，於法是
    否有據？
六、經查：
  (一)依原告提示之分類帳及結算申報資料查核結果：
    1.關於營業成本：列報23,921,123元，原處分卷頁92帳載60
      7,160元，虛列23,313,963元。
    2.營業費用及損失總額：列報8,464,397 元，其中
      (1)薪資支出867,066元，與原處分卷頁93之帳載及頁256
        以下薪資清冊相符。
      (2)租金支出66,000元，與原處分卷頁94帳載相符。
      (3)文具用品742,391元，原處分卷頁95帳載18,391元，虛
        列724,000元。
      (4)旅費939,550元，無相關帳載及憑證，全數虛列。
      (5)郵電費690,117元，原處分卷頁96帳載7,996元，虛列
        682,121元。
      (6)修繕費859,807元，無相關帳載及憑證，全數虛列。
      (7)交際費256,750元，無相關帳載及憑證，全數虛列。
      (8)折舊82,087元，與原處分卷頁97帳載及頁316之財產目
        錄相符。
      (9)伙食費93,600元，與原處分卷頁98帳載相符。
      (10)職工福利54,285元，原處分卷頁99帳載525 元，虛列54
        ,000元。
      其他費用3,812,744元部分，其中
        A.雜費999,001元，原處分卷頁100帳載26,001元，虛列
          973,000元。
        B.勞務費9,000元，與原處分卷頁101帳載相符。
        C.交通費986,200元，原處分卷頁177以下帳載
          23,194 元，虛列963,006元。
        D.書報雜誌840,000元，無相關帳載及憑證，全數虛列
          。
        E.雜項購置978,543元，原處分卷頁102帳載4,543元，
          虛列974,000元。
    3.綜上，原告所申報之成本費用，僅有薪資、租金支出、折
      舊、伙食費及勞務費等5 個科目與帳載相符，應認無異常
      外，其餘科目皆有帳載金額與申報數不符之情事，是被告
      認原告有虛報營業成本23,313,963元、營業費用及損失總
      額7,266,234 元，合計短報所得額30,580,197元，洵屬有
      據。
  (二)查原告雖曾於93年6月18日及93年7月29日具說明書，並補送
    明細分類帳及憑證供被告查核，然查依該說明書載明金額僅
    分別有3,380,173元及8,598,450元，且依被告查核結果認該
    批補證資料皆未編製相關傳票，亦無編碼，會計科目分類性
    質不明，且所補憑證，幾乎皆為內部編製之單據（除交通費
    部分，有經手人證明者予以從寬認定，計追認23,194元，已
    如前述），無法證明支出之真實性，就此原告亦未再補提帳
    證，是原告仍無法就其所列之系爭成本費用舉證，自無從採
    信原告之主張。
  (三)關於原告主張本件至多適用同業利潤標準核定云云，本院認
    亦非可採，理由如下：
    1.按所得稅法第83條第1項規定以：「稽徵機關進行調查或
      復查時，納稅義務人應提示有關各種證明所得額之帳簿、
      文據；其未提示者，稽徵機關得依查得之資料或同業利潤
      標準，核定其所得額。」同法施行細則第81條復規定以：
      「本法第83條所稱之帳簿文據，其關係所得額之一部或關
      係課稅年度中某一期間之所得額，而納稅義務人未能提示
      者，稽徵機關得就該部分依查得之資料或同業利潤標準核
      定其所得額。」再所謂未提示，兼指帳簿文據全部未提示
      ，或雖提示而有不完全、不健全或不相符者均有其適用，
      改制前行政法院61 年度判字第198號判例可資參照。
    2.營利事業於營利事業所得稅之查核時，固得不提示相關帳
      證，由稽徵機關依所得稅法第83條第1項之規定，依查得
      之資料或同業利潤標準核定其所得額。惟查營利事業既已
      完全提出關於證明所得額之帳證供調查者，即應依帳載核
      實認定，核實認定之結果可能較依同業利潤標準核定為有
      利，亦有可能因帳證之不實，反較不提示帳證而依同業利
      潤標準核定為不利，此為營利事業於提示帳證供調查前，
      應先予斟酌者。
    3.查本件原告不爭原處分卷頁71以下之分類帳，係原告之帳
      簿，惟主張原告因帳證不知去向，礙於財政部賦稅署要求
      提供帳證備查，乃就當時殘留部分憑證補登之結果，故應
      認為帳簿文據提示有不完全之情事云云。惟查，依記帳業
      者陳玉玲於93年7月16日至財政部賦稅署陳述略以，上開
      帳簿係由其所記帳無誤，於帳證結帳後，其將結算報表交
      付原告確認，待原告交回申報書表，要求其持以申報時，
      發現數字有異常，與帳載有不符情形等語，有談話筆錄在
      原處分卷頁202以下可按，而原告上開所稱補行製作一節
      ，復顯與常情相違，故原告主張帳簿係補登一節，尚非可
      採。又查上開分類帳，自頁1至33，並無脫漏，且每頁均
      記載係自90年1月1日至90年12月31日，亦無不完整或不健
      全之情事，是原告主張該帳簿文據提示有不完全之情事，
      亦非可採。
    4.至原告主張經扣除虛增成本費用後之營業淨利偏高云云，
      查依原處分卷頁280以下之原告與中國電視事業股份有限
      公司之合約書記載，原告之營業收入主要來自於給付原告
      旗下藝人吳宗憲之演出費，是原告之主要營業成本應為支
      付吳宗憲酬勞，惟帳上未見記載，而依吳宗憲90年度綜合
      所得稅申報核定書（原處分卷頁230 以下）記載，吳宗憲
      取自原告之所得，除了營利所得1,938,245 元外，別無其
      他，此乃帳載純益率甚高之原因。因此被告認原告一方面
      帳載無支付酬勞予吳宗憲，讓吳宗憲規避綜合所得稅賦，
      另一方面又於申報營利事業所得稅時虛增成本及費用，逃
      漏營利事業所得稅，對租稅公平及公正影響甚鉅，乃依財
      政部賦稅署查核及通報資料，就虛增之成本費用予以剔除
      不予認定，於法自無不合，而依前述，原告就違章事實出
      於故意。亦堪認定。
九、綜上所述，原告之主張，均無可採，原處分以原告虛增成本
    費用30,580,197元，計漏報所得額30,580,197元，致短漏所
    得稅額7,645,049 元，命補繳稅額，並按所漏稅額處1 倍之
    罰鍰7,645,000 元（計至百位止），認事用法，並無違誤，
    訴願決定遞予維持，亦無不合，原告訴請如聲明所示，為無
    理由，應予駁回。
據上論結，本件原告之訴為無理由，爰依行政訴訟法第98條第3
項前段，判決如主文。
中　　華　　民　　國　　96　　年　 　4　　月　　4　　 日
                  第五庭審判長法  官　張　瓊　文
                              法  官　蕭　忠　仁
                              法  官　王　碧　芳
上為正本係照原本作成。
如不服本判決，應於送達後20日內向本院提出上訴狀並表明上訴
理由，如於本判決宣示後送達前提起上訴者，應於判決送達後20
日內補提上訴理由書（須按他造人數附繕本）。
中　　華　　民　　國　　96　　年　　 4　　月　  4　   日
            　　　　　　　　　書記官  徐  子  嵐
